臺灣高等法院民事裁定  
110年度抗字第237號
抗  告  人  陳顯炎  
上列抗告人因與相對人羅富美間撤銷贈與行為等事件，對於中華
民國110年1月6日臺灣桃園地方法院109年度訴字第651號裁定提
起抗告，本院裁定如下：
      主  文
抗告駁回。
抗告訴訟費用由抗告人負擔。
      理  由
一、按提起民事第二審上訴，應依民事訴訟法第77條之16第1項
    規定繳納裁判費，此為必須具備之程式。又上訴不合程式或
    有其他不合法之情形而可以補正者，原第一審法院應定期間
    命其補正，如不於期間內補正，應以裁定駁回之，民事訴訟
    法第442條第2項定有明文。又按送達不能依前條規定為之者
    ，得將文書寄存送達地之自治或警察機關，並作送達通知書
    兩份，一份黏貼於應受送達人住居所、事務所、營業所或其
    就業處所門首，另一份置於該送達處所信箱或其他適當位置
    ，以為送達；寄存送達，自寄存之日起，經10日發生效力，
    同法第132條、第137條第1項、第138條第1項、第2項亦有明
    定。至應受送達人有無往取或收領文書，則在所不問；應受
    送達人實際上係於何時向自治或警察機關領取文書，於送達
    之效力均無影響（最高法院101年度台聲字第1029號、103年
    度台聲字第548裁定意旨參照）。
二、抗告意旨略以：原裁定記載原法院民國109年11月27日裁定
    於109年12月14日寄存送達予伊，然伊實際上係於110年1月2
    9日至警察局領取該裁定及原裁定，原法院應以伊實際領取
    時間起算，或以送達開始後2個月計算。原法院因搬家電話
    及分機更改，導致訊息落差，爰提起本件抗告，聲明廢棄原
    裁定云云。
三、經查，抗告人不服原法院109年度訴字第651號判決，於民國
    109年11月24日提起上訴（原審卷第467頁），因其未繳納二
    審裁判費，經原法院於109年11月27日裁定命其於收受該裁
    定送達之日起5日內補正（原審卷第469頁），該裁定送達時
    未獲會晤本人，亦無受領文書之同居人或受僱人，而於109
    年12月14日寄存於桃園市政府警察局平鎮分局平鎮派出所，
    有送達證書可憑（原審卷第473頁），而於109年12月24日生
    送達之效力，惟抗告人逾期仍未繳納二審裁判費，有送達證
    書及原法院收費答詢表查詢附卷可憑（原審卷第475至481頁
    頁），原裁定以抗告人逾期未補正，上訴不合法為由，駁回
    其上訴，核無違誤。抗告人雖稱應以其實際領取裁定時為11
    0年1月29日計算2個月時間云云，並提出簽收單為據。然依
    首開說明，寄存送達自寄存之日起經10日即發生效力，抗告
    人實際上係於何時向警察機關領取文書，於送達之效力均無
    影響，其前開所辯，於法無據。至於抗告人另稱因原法院搬
    家導致訊息落差一節，除未舉證以實其說，已難採之外，且
    補正裁定既係寄存於警察機關，則原法院搬家乙節並不影響
    其收受裁定。從而，抗告論旨執前詞指摘原裁定不當，求予
    廢棄，為無理由，應予駁回。
四、據上論結，本件抗告為無理由，爰裁定如主文。
中　　華　　民　　國　　110 　年　　3 　　月　　9 　　日
                  民事第二庭
                        審判長法  官   陳容正
                              法  官   李昆曄
                              法  官   紀文惠
正本係照原本作成。
本裁定除以適用法規顯有錯誤為理由外，不得再抗告。如提起再
抗告，應於收受送達後10日內委任律師為代理人向本院提出再抗
告狀。並繳納再抗告費新臺幣１千元。
中　　華　　民　　國　　110 　年　　3 　　月　　9 　　日
　　　　　　　　　　　　　　　書記官   李昱蓁